【裁判字號】    95,訴,385
【裁判日期】    950615
【裁判案由】    槍砲彈藥刀械管制等
【裁判全文】
臺灣板橋地方法院刑事判決               95年度訴字第385號
公  訴  人  臺灣板橋地方法院檢察署檢察官
被      告  甲○○
            乙○○
                    （現於臺灣臺北看守所附設勒戒處所觀察
上列被告等因違反槍砲彈藥刀械管制條例等案件，經檢察官提起
公訴（94年度核退偵字第964 號)， 被告等於準備程序中就被訴
事實為有罪之陳述，經本院合議庭裁定由受命法官獨任進行簡式
審判程序，本院判決如下：
    主  文
甲○○共同未經許可，寄藏子彈，累犯，處有期徒刑參月，併科
罰金新臺幣參萬元，有期徒刑如易科罰金，罰金如易服勞役，均
以銀元參佰元即新臺幣玖佰元折算壹日。扣案土造子彈參顆沒收
。
乙○○共同未經許可，寄藏子彈，處有期徒刑參月，併科罰金新
臺幣參萬元，有期徒刑如易科罰金，罰金如易服勞役，均以銀元
參佰元即新臺幣玖佰元折算壹日。扣案土造子彈參顆沒收；又收
受贓物，處拘役參拾日，如易科罰金，以參佰元折算壹日。
    事  實
一、甲○○前因違反毒品危害防制條例案件，經本院以90年度訴
    字第1537號判處有期徒刑7 月確定，甫於民國91年10月21日
    縮刑期滿執行完畢，仍不知悔悟，明知具有殺傷力之子彈係
    屬槍砲彈藥刀械管制條例所列管之彈藥，未經許可，不得寄
    藏，竟與其弟乙○○共同基於寄藏具有殺傷力之土造子彈之
    犯意聯絡，於94年3 月中旬某日，乙○○在臺北縣中和市○
    ○街25巷38弄1 之1 號（即1 號2 樓）住處，受綽號「世子
    」之成年人「丙○○」之託，收受具有殺傷力之子彈5 顆（
    起訴書誤載為2 顆，業據蒞庭檢察官當庭更正，其中2 顆業
    經送鑑試射），以及不具殺傷力、非屬槍砲彈藥刀械管制條
    例所列管之槍砲主要零組件滑套2 支、槍管3 支、彈簧5 條
    、底火、火藥、土造子彈半成品及改造工具等物品，並將之
    藏放於上開甲○○住處房間內，待甲○○發現後，亦同意寄
    放，二人共同未經許可，寄藏具有殺傷力之子彈。
二、乙○○另基於收受贓物之犯意，明知成年人「鍾文昌」（未
    據起訴）於94年5 月20日晚上7 時許（起訴書誤繕為18時，
    應更正），在臺北縣中和市○○路所交付之吳忠恁身分證1
    張，係他人犯財產犯罪所得之贓物（吳忠恁於92年9 月24日
    晚上6 時許，在臺北市西門町來來百貨遭不詳之人竊取），
    竟仍予以收受。
三、嗣經警於94年5 月20日晚上7 時30分許，在上址甲○○房間
    內查獲上開具有殺傷力之子彈5 顆，並自乙○○身上扣得上
    開吳忠恁身分證1 張，始悉上情。
四、案經臺北縣政府警察局永和分局報請臺灣板橋地方法院檢察
    署檢察官偵查起訴。
    理  由
一、上揭事實，業據被告甲○○、乙○○於警詢、檢察官訊問及
    本院審理時坦承不諱，核與證人吳忠恁於警詢所為證述相符
    ，並有土造子彈5 顆、吳忠恁身分證1 張扣案可資佐證。而
    前述扣案子彈5 顆經送內政部警政署刑事警察局以性能檢驗
    法及試射法鑑驗結果，認均係由直徑8.91MM、長度16.85MM
    金屬彈殼及直徑7.92MM金屬彈頭組合而成之土造子彈，採樣
    2 顆試射，均可擊發，認均具有殺傷力，有該局94年7 月11
    日刑鑑字第0940081614號槍彈鑑定書附卷足稽（其餘查獲改
    造手槍、槍管等物，均不具殺傷力及非屬槍砲彈藥刀械管制
    條例所列管之槍砲主要零組件，此有上開槍彈鑑定書及法務
    部調查局95年4 月6 日調科參字第09500137420 號鑑定書附
    卷可憑），堪認被告甲○○、乙○○上開不利於己之自白與
    事實相符。綜上，本案事證明確，被告甲○○、乙○○犯行
    堪予認定。
二、按具有殺傷力之子彈係槍砲彈藥刀械管制條例第4 條第1 項
    第2 款所稱彈藥，非經中央主管機關之許可，不得製造、販
    賣、運輸、轉讓、出租、出借、持有、寄藏或陳列。被告甲
    ○○、乙○○未經許可寄藏之，均係犯同條例第12條第4 項
    之未經許可寄藏子彈罪，公訴人認被告二人等係犯同條例第
    12條第4 項之未經許可持有子彈罪，因被告甲○○、乙○○
    係受綽號「世子」之託而予以寄藏，所為應屬未經許可寄藏
    子彈，因經蒞庭檢察官當庭更正，且因屬同一條例同一法條
    項，自無庸予以變更。另被告乙○○收受吳忠恁身分證1 張
    所為，係犯刑法第349 條第1 項之收受贓物罪。被告甲○○
    、乙○○就未經許可寄藏子彈罪，有犯意聯絡及行為分擔，
    為共同正犯。被告乙○○所為上開二罪間，犯意各別、行為
    互異，應分論併罰。被告甲○○有如本判決事實欄所述有期
    徒刑之執行紀錄，有臺灣高等法院被告前案紀錄表可按，其
    於有期徒刑執行完畢後，5 年內再犯本案有期徒刑以上之罪
    ，為累犯，應依刑法第47條規定加重其刑。爰審酌被告乙○
    ○收受贓物造成吳忠恁追索困難及被告甲○○、乙○○對於
    未經許可之槍砲彈藥之製造、持有及流通等，危害人身安全
    及社會秩序至鉅，而為國法所禁，並經各類教育、傳媒廣為
    宣導週知，被告等應無不知之理，其猶未經許可，恣意寄藏
    具有殺傷力之子彈，欠缺守法觀念，應予非難，兼衡被告等
    寄藏前開子彈並無其他犯罪目的，及其等寄藏子彈之期間、
    數量，對於社會治安所生實際危害尚非嚴重，暨其等犯後坦
    承犯行，良有悔意之態度等一切情狀，分別量處如主文所示
    之刑，並諭知有期徒刑易科罰金及罰金部分易服勞役之折算
    標準，資為懲儆。
三、扣案具有殺傷力之土造子彈3 顆，為違禁物，不問屬於犯人
    與否，應依刑法第38條第1 項第1 款規定沒收之。至扣案具
    有殺傷力之土造子彈2 顆，均於鑑驗時試射擊發而耗損，無
    何效用可言，已失違禁物之性質，均毋庸沒收。另扣案其餘
    物品，均不具殺傷力及非屬槍砲彈藥刀械管制條例所列管之
    槍砲主要零組件，而吳忠恁身分證非被告乙○○所有，均無
    從併予宣告沒收，附此敘明。
據上論斷，應依刑事訴訟法第273 條之1 第1 項、第299 條第1
項前段，槍砲彈藥刀械管制條例第12條第4 項，刑法第11條前段
、第28條、第349 條第1 項、第47條、第41條第1 項前段、第42
條第2 項、第38條第1 項第1 款，罰金罰鍰提高標準條例第2 條
，現行法規所定貨幣單位折算新臺幣條例第2 條，判決如主文。
本案經檢察官郭學廉到庭執行職務。
中    華    民    國    95    年    6     月    15    日
                        刑事第三庭  法  官  李麗玲
以上正本證明與原本無異。
如不服本判決，應於判決送達後10日內，向本院提出上訴狀。
                                    書記官  周百川
中    華    民    國    95    年    6     月    20    日
附錄本案論罪科刑法條全文
槍砲彈藥刀械管制條例第12條
未經許可，製造、販賣或運輸子彈者，處一年以上七年以下有期
徒刑，併科新台幣五百萬元以下罰金。
未經許可，轉讓、出租或出借子彈者，處六月以上五年以下有期
徒刑，併科新台幣三百萬元以下罰金。
意圖供自己或他人犯罪之用，而犯前二項之罪者，處三年以上十
年以下有期徒刑，併科新台幣七百萬元以下罰金。
未經許可，持有、寄藏或意圖販賣而陳列子彈者，處五年以下有
期徒刑，併科新台幣三百萬元以下罰金。
第一項至第三項之未遂犯罰之。


司法院資訊處製作；財團法人民間司法改革基金會備份。
